# 股东变更涉及的问题

提问人：zckjss 时间：2015-04-26 22:36:48
企业股东变化了，但是企业名称、工商税务各项登记都没变化。现有股东不想延续原有的账套，想重新建账，是否可以？另外，新股东与原有股东在股权转让协议中约定，原有债权债务由原有股东承担，新股东不承担法律责任。这种约定是否有效？法律依据是什么？

回答人：chenyiwei
1 、股东变化不会导致会计主体的变化，原会计主体仍然延续，应继续保持原会计主体的历史成本计量基础（除了在非同一控制下企业合并中一次性被收购 100 ％股权的被合并方，根据准则讲解规定按购买日可辨认资产公允价值进行账务调整以外）。 2 、除非根据《合同法》规定的债权债务转移程序办理了将原有债权债务转移给原股东的程序，否则这种约定不能对抗第三人。如果债权债务不转移，仍在原企业这一法人主体的框架之内，则这种承担约定相当于在原有债权债务的法律关系不变的情况下，另外设立目标企业或新股东与原股东之间的债权债务关系（原有债权收回时，新股东或目标企业有义务将款项转给原股东；原有债务支付时，新股东或目标企业有权从原股东获得补偿），目标公司应根据金融工具相关会计准则的规定，判断此类债权债务转移是否满足终止确认条件。

提问人：zoujiecpa 时间：2018-02-11 10:46:46
陈老师：证监会：债务转移给关联方后仍然对债务进行担保，相应金融资产和金融负债终止确认问题：上市公司将银行借款转移给关联方冲抵关联方欠款，同时向银行提供担保。如果合同各方未重新签署债权、债务合同，当上市公司关联方无法偿还全部或部分银行借款时，上市公司仍然有还款义务时，不满足金融资产和金融负债终止确认条件。 大师我想问的是： 1 、上市公司将银行借款转移给关联方冲抵关联方欠款，同时向银行提供担保。但如果有该笔担保有反担保的情况下，能否终止确认呢？ 2 、上述情况不应仅仅适用与关联方之间吧，我理解与非关联方出现类似的交易一样的处理原则，对吧？非常感谢陈大师指点迷津！！！！

回答人：chenyiwei
我理解首先取决于首要还款义务人是否已经变更为关联方。如果法律上的首要还款义务人已经变更为该关联方，上市公司仅承担担保责任，则按或有事项准则处理即可，不影响原短期借款的终止确认。